臺北高等行政法院判決
　　　　　　　　　　　　　　　　　　 94年度簡字第00649號
原　　　告　甲○○
被　　　告　臺北市稅捐稽徵處
代　表　人　乙○○處長）住同.
上列當事人間因房屋稅及地價稅事件，原告不服臺北市政府中華
民國94年6月27日府訴字第09414438000號訴願決定，提起行政訴
訟。本院判決如下：
　　主  文
原告之訴駁回。
訴訟費用由原告負擔。
　　事  實
一、事實概要：原告以其所有坐落臺北市中正區○○○路○段64
    號及68號地下l樓房屋之課稅面積應予更正為由，於93年12
    月31日向被告提出復查申請書，並請求退還76年至93年各年
    度溢繳之稅款並加計利息，案經被告以94年1月14日北市稽
    中正乙字第09460012500號函復原告系爭房屋及土地應納之
    房屋稅及地價稅均經原告提出行政救濟在案，請勿重複申請
    。原告不服於94年1年31日向臺北市政府提起訴願，經訴願
    決定駁回，原告猶未甘服，遂向本院提起行政訴訟。
二、兩造之主張：
甲、原告起訴意旨略以：
  (一)按「納稅義務人如發現繳納通知文書有記載、計算錯誤或重
    複時，於規定繳納期間內，得要求稅捐稽徵機關查對更正。
    」「主管稽徵機關應依據不動產評價委員會評定之標準，核
    計房屋現值。依前項規定核計之房屋現值，主管稽徵機關應
    通知納稅義務人。納稅義務人如有異議，得於接到通知書之
    日起30日內，檢附證件，申請重行核計。」「房屋稅依房屋
    現值，按左列稅率課徵之:......5. 房屋同時作住家及非住
    家用者，應以『實際使用面積』，分別按住家用或非住家用
    稅率，課徵房屋稅。」為稅捐稽徵法第17條、房屋稅條例第
    10條與房屋稅條例第 5條第1項第3款前段分別定有明文規定
    。原告所有臺北市○○○路○段64號1樓房屋及同段68號地下
    1樓，其合法課稅面積，應分別更正為317平方公尺及26.23
    平方公尺。爰請求撤銷76年至93年各年度超收房屋稅及地價
    稅，並請求退還76年至93年各年度溢繳之稅款並加計利息。
  (二)「無償供公共使用之私有土地，經查明屬實者，在使用期間
    內，地價稅或田賦全免。但其屬建造房屋應保留之空地部份
    ，不予免徵。」「財政部依本法或稅法所發布之解釋函令，
    對於據以申請之案件發生效力。但......。」「房屋標準價
    格，由不動產評價委員會依據下列事項分別評定，並由直轄
    市、縣 (市)政府公告之：...... 前項房屋標準價格，每 3
    年重行評定 1次，並應依其耐用年數予以折舊，按年遞減其
    價格。」土地稅減免規則第9條、稅捐稽徵法第1之1條、房
    屋稅條例第11條第2項定有明文。原告所有臺北市○○區○
    ○段4小段194、448、455之2地號土地係供公共通行使用，
    依前揭規定，應追溯自76年起至93 年免徵地價稅。
乙、被告答辯意旨略以：
  (一)查原告於臺北高等行政法院93年度簡字第210號及91年度簡
    字第819號因房屋稅事件訴訟中，即已提出系爭房屋之課稅
    面積分別應為26.23及317平方公尺，並請求更正房屋現值及
    退還溢繳之房屋稅，經法院審理結果分別於93年度簡字第
    210號及91年度簡字第819號判決認定系爭二房屋之課稅面積
    分別應為33.7及333平方公尺。次查依稅捐稽徵法第17條規
    定：「納稅義務人如發現繳納通知文書有記載、計算錯誤或
    重複時，於規定繳納期間內，得要求稅捐稽徵機關查對更正
    。」係指納稅義務人發現繳納通知文書有記載、計算錯誤或
    重複時，於規定繳納期間內，得要求稅捐稽徵機關查對更正
    。又依房屋稅條例第10條規定：「主管稽徵機關應依據不動
    產評價委員會評定之標準，核計房屋現值。依前項規定核計
    之房屋現值，主管稽徵機關應通知納稅義務人。納稅義務人
    如有異議，得於接到通知書之日起30日內，檢附證件，申請
    重行核計。」。納稅義務人如對被告依據不動產評價委員會
    評定之標準，所核計房屋現值有議，應於接到房屋現值通知
    書之日起30日內，檢附證件，申請重行核計。是以，本件系
    爭房屋之課稅面積及房屋現值已不合於前揭稅捐稽徵法第17
    條查對更正及房屋稅條例第10條申請重新核計之要件，原告
    對系爭房屋稅以應更正房屋課稅面積及標準單價為由再事爭
    辯，難謂有理。
  (二)原告主張臺北市○○區○○段4小段448、455-2地號等持分
    土地係供公共通行使用，依土地稅減免規則亦應免稅乙節，
    經查原告於93年12月31日申請書中，並未提及此節，被告94
    年1月14日北市稽中正乙字第09460012500號函，亦未對該部
    分為否准之意思表示，是此部分尚非本案行政救濟標的審酌
    範圍，若原告對此一部分有所主張，應另案向被告申請。
  (三)綜上論結，本件原告之訴為無理由，爰請求判決駁回原告之
    訴。
　　理  由
一、按稅捐稽徵法第17條規定：「納稅義務人如發現繳納通知文
    書有記載、計算錯誤或重複時，於規定繳納期間內，得要求
    稅捐稽徵機關查對更正。」
二、本件係原告以其所有坐落臺北市中正區○○○路○段64號及
    68號地下l樓房屋之課稅面積應予更正為由，向被告請求退
    還76年至93年各年度溢繳之稅款並加計利息，為被告所否准
    。原告則表不服，為如事實欄所載之主張。是本件應審究者
    厥為就上開系爭房屋，原告請求退還76年至93年各年度溢繳
    之稅款，是否有理。
三、經查：
  (一)原告就以其所有坐落臺北市中正區○○○路○段64號及68號
    地下l樓房屋之課稅面積應予更正為26.23及317平方公尺，
    曾對於被告所屬中正分處核定92年房屋稅分別為新台幣（下
    同）3,451及52,347元不服，向本院提起行政訴訟；業經本
    院於94年1月31日以93年度簡字第210號判決原告之訴駁回；
    另就系爭房屋對於被告所屬中正分處核定90年房屋稅分別為
    新台幣（下同）4,064及53,592元不服，向本院提起行政訴
    訟；乃經本院於92年9月30日以91年度簡字第819號判決原告
    之訴駁回，並經最高行政法院以92年簡上字第315號判決上
    訴駛回而告確定；原告主張系爭房屋課稅面積應予更正為由
    ，向被告申請退還各年度溢收之房屋稅及地價稅並加計利息
    ，自不足採。次查依首揭稅捐稽徵法第17條所規定之更正，
  (二)依上開稅捐稽徵法第17條所規定之更正，係指納稅義務人發
    現繳納通知文書有記載、計算錯誤或重複時，於規定繳納期
    間內，得要求稅捐稽徵機關查對更正。是以，本件系爭房屋
    之課稅面積及房屋現值既經行政救濟判決確定，自不合於該
    條所規定查對更正之要件；原告主張系爭房屋應更正課稅面
    積，難謂有理。
  (三)至原告主張臺北市○○區○○段4小段448、455-2地號等持
    分土地係供公共通行使用，依土地稅減免規則亦應免稅乙節
    ；查揆諸依原告93年12月31日申請書，並未主張此部分，另
    被告94年1月14日北市稽中正乙字第09460012500號函亦未對
    該部分為否准之意思表示，是原告於提起本件行政訴訟再予
    主張，自屬行政訴訟法第107條第10款之起訴不備其他要件
    而駁回之。
四、綜上所述，原處分依法自無不合，復查及訴願決定遞予維持
    ，俱無不合。原告仍執前詞，訴請撤銷76年至93年各年度超
    收房屋稅及地價稅，並請求退還76年至93年各年度溢繳之稅
    款並加計利息，為無理由，應予駁回。又本件為簡易訴訟程
    序事件，依卷內資料及本院調查所得，事證已臻明確，故不
    經言詞辯論為之，併此敘明。
據上論結，本件原告之訴為無理由，依行政訴訟法第233條第1項
、第236條、第195條第1項後段、第98條第3項前段，判決如主文
。
中　　華　　民　　國　　94　　年　  12　　月　  22  　日
                          第七庭  法  官　 黃  秋  鴻
上為正本係照原本作成。
本件以訴訟事件所涉及之法律見解具有原則性者為限，始得於本
判決送達後20日內向本院提出上訴狀並表明上訴理由，如已於本
判決宣示後送達前提起上訴者，應於判決送達後20日內補具上訴
理由（均按他造人數附繕本），且經最高行政法院許可後方得上
訴。
中　　華　　民　　國　　94　　年　  12　　月　  22  　日
                                      書記官   王琍瑩
